【裁判字號】    97,訴,478
【裁判日期】    970430
【裁判案由】    強盜
【裁判全文】
臺灣基隆地方法院刑事判決              97年度訴字第478號
公  訴  人  臺灣基隆地方法院檢察署檢察官
被      告  丙○○
選任辯護人  曹大誠律師
上列被告因強盜案件，經檢察官提起公訴（97年度偵字第1284號
），本院判決如下：
    主  文
丙○○意圖為自己不法之所有，攜帶兇器，以強暴至使不能抗拒
，而取他人之物，累犯，處有期徒刑捌年。扣案之黑色伸縮鐵棍
壹支沒收。
    事  實
一、丙○○前因違反懲治盜匪條例案件，經本院於民國86年9 月
    17日以86年度少訴字第10號判處有期徒刑3 年，緩刑3 年並
    付保護管束確定，又因違反毒品危害防制條例案件，經臺灣
    板橋地方法院於89年5 月12日以88年度訴字第1945號判處有
    期徒刑3 年8 月確定，嗣經本院於89年8 月28日以89年度撤
    緩字第23號撤銷上開緩刑之宣告後，上開2 罪接續執行，並
    於95年6 月15日假釋出監，於95年12月14日假釋期滿，假釋
    未經撤銷，未執行之刑以已執行論，視為執行完畢。詎丙○
    ○猶不思悔改，於97年2 月19日凌晨2 時15分左右，途經基
    隆市○○區○○路41號前，適見丁○○攜帶黑色手提包1 只
    ，獨自行走該處，認有機可乘，竟意圖為自己不法之所有，
    持其所有鐵製堅硬材質，倘持之朝人體揮打，對人之生命、
    身體均足以造成傷害，客觀上足認為兇器之黑色伸縮鐵棍1
    支，自丁○○背後猛力揮擊，擊中丁○○左後腦、左後耳及
    左肩，至丁○○不支昏倒在地，無法抗拒，丙○○即強行取
    走丁○○所有之黑色手提包1 只及其內之新臺幣（以下同）
    1,000 元（起訴書誤載為500 元）、身分證、及健保卡等物
    。嗣經丁○○報警處理，經警方循線查獲上情，並扣得丙○
    ○所有供作案用之黑色伸縮鐵棍1 支、作案時所穿著之咖啡
    色外套1 件及藍色牛仔褲1 件。
二、案經基隆市警察局第一分局報告臺灣基隆地方法院檢察署檢
    察官偵查終結提起公訴。
    理由
壹、程序部分（關於證據能力）：
    按被告以外之人於審判外之言詞或書面陳述，除法律有規定
    者外，不得作為證據。又被告以外之人於審判外之陳述，雖
    不符合同法第159條之1至第159條之4之規定，但經當事人於
    審判程序同意作為證據，法院審酌該言詞陳述或書面陳述作
    成時之情況，認為適當者，亦得為證據。當事人、代理人或
    辯護人於法院調查證據時，知有第159條第1項不得為證據之
    情形，而未於言詞辯論終結前聲明異議者，視為有前項之同
    意，刑事訴訟法第159條第1項及第159條之5分別定有明文。
    本件被告、檢察官及辯護人於言詞辯論終結前，就本件卷內
    各人證、物證、書證，於本院審理時均表示不爭執，同意做
    為證據，經本院審酌該等證據之做成情況，核無違法取證或
    其他瑕疵，認均適為本案認定事實之依據，依刑事訴訟法第
    159條之5規定，均有證據能力。
貳、實體部分（論罪科刑之理由）：
一、上開事實，業據被告丙○○於審理中自白不諱，復經證人即
    被害人丁○○於警詢中、證人即被告之同行友人乙○○於警
    詢及偵查中先後證述屬實，並有案發現場週邊監視器錄影畫
    面翻攝照片、犯罪現場照片、被害人皮包、證件照片及遭棄
    置處所照片、扣案伸縮鐵棍照片、被告犯案時穿著之咖啡色
    外套及藍色牛仔褲照片、被害人頭肩部受傷照片、基隆市警
    察局第一分局之扣押物品目錄表、物證一覽表、贓物認領保
    管單等書證附卷可稽，復有被告所有供犯案用之黑色伸縮鐵
    棍1 支扣案足憑，足認被告之自白與事實相符，可以採信。
    本案事證明確，被告犯行洵堪認定，自應依法論科。
二、核被告所為，係犯刑法第328條第1項之強盜罪而具有同法第
    321條第1項第3款之情形，係犯刑法第330條第1 項之加重強
    盜罪。被告前曾受上開事實欄所述有期徒刑之執行完畢，有
    臺灣高等法院被告前案紀錄表附卷可稽，其於5 年內故意再
    犯本件有期徒刑以上之罪，為累犯，應依刑法第47條第1 項
    之規定加重其刑。審酌被告身強體壯，不思循正當工作途徑
    獲取生活所需，竟圖以上開犯行獲取不法財物，其持伸縮鐵
    棍之危險兇器，隨機犯案，所為加重強盜犯行對被害人之生
    命、身體、財產構成嚴重威脅，對社會治安影響尤鉅，惡性
    重大，另參以被告犯後終能自白犯行，表示悔意，犯後態度
    尚可等一切情狀，量處如主文所示之刑，以示懲戒，並儆效
    尤。扣案之黑色伸縮鐵棍1 支，為被告所有且為供本案犯罪
    所用之物，業據被告自承在卷，應依刑法第38條第1項第2款
    之規定宣告沒收。至扣案之銀色伸縮鐵棍1支、咖啡色外套1
    件及藍色牛仔褲1 件，核或與本案犯罪無關，或非專供本案
    犯罪所用，不為沒收之諭知，附此敘明。
據上論斷，應依刑事訴訟法第299條第1項前段，刑法第330條第1
項、第321條第1項第3款、第47條第1項、第38條第1項第2款，判
決如主文。
本案經檢察官甲○○到庭執行職務
中    華    民    國    97    年    4    月    30    日
                      刑事第一庭審判長法  官  王福康
                                      法  官  王美婷
                                      法  官  劉桂金
以上正本證明與原本無異。
如不服本判決應於收受本判決後10日內向本院提出上訴書狀，其
未敘述上訴理由者，並得於提起上訴後10日內向本院補提理由書
狀（均須按他造當事人之人數附繕本）「切勿逕送上級法院」。
中    華    民    國    97    年    4    月    30    日
                                      書記官  鄧順生
如不服本判決應於收受本判決後10日內向本院提出上訴書狀，其
未敘述上訴理由者，並得於提起上訴後10日內向本院補提理由書
狀（均須按他造當事人之人數附繕本）「切勿逕送上級法院」。
【附錄論罪法條】
刑法第330條第1項：
    犯強盜罪而有第321條第1項各款情形之一者，處7 年以上有
    期徒刑。
刑法第321條第1項第3款：
犯竊盜罪而有左列情形之一者，處6月以上、5年以下有期徒刑：
    三、攜帶兇器而犯之者。


司法院資訊處製作；財團法人民間司法改革基金會備份。
